# 期后事项的问题

提问人：xuekuaiji2011 时间：2023-10-26 20:11:10
请问各位老师
第二年 1 月份处置其他权益工具投资，本年年报需要调整报表吗？如果需要调整，按照成交价还是资产负债表日评估价调整呢（成交价远低于账面价值和评估值）？

回答人：chenyiwei
年末需要调整到按年末日的公允价值计量，并确认公允价值变动损失导致的其他综合收益。
建议关注为何“成交价远低于账面价值和评估值”：该交易是否公允？或者评估值是否合理？